# 子公司同一控制下合并另外一家子公司

提问人：huxi0412 时间：2020-10-17 08:40:00
陈版好:1、A公司100%控制B公司，A公司对B公司的长投为 1 个亿，B公司的净资产为 8000 万；A公司100%控制C公司; C公司向A公司支付 5000 万购买A公司持有的B公司100%股权；该有偿划拨的会计处理是否正确：A公司会计处理：借：银行存款 5000 万借：资本公积还是投资收益吗(此处的会计处理不明白，A公司的长投小于收到的款项，是否确认投资收益？)贷：长期股权投资 1 个亿 C公司会计处理：对于C公司，该股权调整属于同一控制下合并，C公司按照归属于最终控制方的账面价值确认长期股权投资借：长期股权投资 8000 万贷：银行存款 5000 万贷：资本公积 3000 万 2 、如果是无偿划拨，A公司100%控制B公司，A公司对B公司的长投为 1 个亿，B公司的净资产为 8000万；A公司100%控制C公司; A公司将持有的B公司100%股权无偿划拨给C公司；A公司会计处理：借：长期股权投资-C公司 1 亿贷：长期股权投资-B公司 1 亿 C公司会计处理：对于C公司，该股权调整属于同一控制下合并，C公司按照归属于最终控制方的账面价值确认长期股权投资借：长期股权投资 8000 万贷：资本公积 8000 万 请教陈版，上述会计处理是否正确；

回答人：chenyiwei
对A公司，要考虑该项股权转让交易是否公允，为何原始投资额 1 亿元、账面净资产 8000 万元的股权投资以 5000 万元转给子公司。如果该交易不公允的，则不公允的交易差额（假设此处公允价值为 8000 万，则该差额为8000-5000=3000万元）是A对C的资本性投入，应借记“长期股权投资——C”。即：借：银行存款 5000 ，借：长期股权投资——C，借：投资收益 2000 ，贷：长期股权投资——B10000。
其他基本合理。